臺灣高等法院高雄分院刑事裁定
111年度抗字第317號
抗  告  人  
即  受刑人  李仁義



上列抗告人因聲請定其應執行刑案件，不服臺灣橋頭地方法院中
華民國111年9月26日裁定(111年度聲字第820號)，提起抗告，本
院裁定如下：
    主  文
抗告駁回。
    理  由
一、本件原裁定的內容主要為：抗告人即受刑人李仁義（下稱受
    刑人）因竊盜等數罪，先後判決確定如附表所示之刑，經受
    刑人依刑法第50條第2 項規定向檢察官為請求後，由檢察官
    聲請定其應執行之刑，經原審審核後，認符合定執行刑之要
    件，於考量：「受刑人所犯如附表所示各罪均為竊盜罪、所
    侵害法益及犯罪時間等總體情狀」等情狀後，就附表所示案
    件定其應執行刑為有期徒刑4年4月。
二、本件抗告的內容主要為：受刑人本案定刑結果，與查得之其
    他詐欺、販賣毒品、偽造文書、竊盜等案件相較，減輕比例
    實有天壤之別，而法院對於受刑人所犯輕罪之定刑結果，竟
    與販毒、強盜等重罪相差無幾，甚至更高，實屬違反比例原
    則及公平原則。又受刑人領有身心障礙證明，確實是因生活
    、工作上不順利才會犯案，並非特意為之，本次出監後定會
    改過，請重新裁定給予受刑人較輕之執行刑。
三、數罪併罰，有二裁判以上者，依第51條之規定，定其應執行
    之刑；宣告多數有期徒刑者，於各刑中之最長期以上，各刑
    合併之刑期以下，定其刑期。但不得逾30年，刑法第53條、
    第51條第5 款分別有明文規定。再者，犯罪行為人因數罪併
    罰而予以定其應執行之刑，乃是出於刑罰經濟與責罰相當的
    考量，並不是要給予犯罪行為人不當的利益，屬於一種特別
    的量刑過程，相較於刑法第57條所規定科刑時應審酌之事項
    ，是對於一般犯罪行為的裁量，定應執行刑則是對於犯罪行
    為人本身及其所犯各罪的總體檢視，應兼衡罪責相當及特別
    預防等刑罰目的，綜合考量行為人的人格及各罪間的關係，
    具體審酌各罪侵害法益之異同、對侵害法益的加重效應及時
    間、空間的密接程度，注意維持輕重罪間刑罰體系的平衡，
    並宜注意刑罰邊際效應隨刑期而遞減及行為人所生痛苦程度
    隨刑期而遞增等情形，同時考量行為人復歸社會的可能性，
    在量刑權所受到的法律拘束性原則下，依刑法第51條第5 至
    7 款所規定的限制加重原則，作為定刑裁量的外部界限，並
    同時以法秩序理念規範的比例原則、平等原則、責罰相當原
    則、重複評價禁止原則等，作為定刑裁量的內部界限，而使
    定執行刑的結果能夠輕重得宜，罰當其責。
四、經查：
　㈠受刑人因犯如附表編號1至10所示之罪，經法院分別判處如附
    表所示之刑，並均已確定在案（詳細情形如附表所載），此
    有上述案件的刑事判決書及臺灣高等法院被告前案紀錄表在
    卷可證。而原審法院為附表所示案件犯罪事實最後判決的法
    院，且附表所示案件，都是於最先判決確定之附表編號1所
    示案件確定前所犯，故原審依據檢察官聲請而就附表所示案
    件定其應執行刑，並無違誤。
　㈡依上述法律規定，本件所定應執行之刑，應在附表所示各罪
    最長刑期即有期徒刑1年2月（編號10部分）以上，如附表所
    示各罪宣告刑之總和即有期徒刑6年4月以下定之。又附表編
    號1至3、4至5、6至7、8至10所示之罪，曾經法院分別定應
    執行刑為有期徒刑1年4月、1年、4月、2年2月確定，基於「
    更定之應執行刑，不應比前定之應執行刑加計其他裁判所處
    刑期或所定應執行刑後為重」之內部界限，故本件所定應執
    行之刑，也不得逾越上述曾定執行刑之總和，即有期徒刑4
    年10月。從而，原審所定有期徒刑4年4月之應執行刑，並無
    逾越前述相關界限的情形。且依據前述原審定執行刑時所審
    酌的事項，原審也已經考量上述說明所示應注意的重要情狀
    。
　㈢受刑人所稱之另案定刑結果，關於案由非屬竊盜罪部分，因
    其犯罪態樣與本案並不相同，於定刑時自無法相互比擬。舉
    實務上常見之販賣毒品犯行為例，其各次犯行雖應予分論併
    罰，但從事販毒行為之人，通常是基於包括之決意，反覆從
    事相同的犯罪行為，故各罪間的關係緊密，且販賣的對象亦
    多有重複，法益侵害之加重效較低，於定執行刑時宜給予較
    大的減幅；另再舉詐欺集團犯行為例，實務上最常遭查獲者
    乃是俗稱「車手」之參與者，而其犯罪行為的特徵，乃是於
    密切接近的時間內，反覆從事提款行為，甚至於同一時間提
    領多個被害人遭詐騙的款項，僅因共犯結構分工的關係，而
    應予以分論併罰，但其各罪間的關係緊密、獨立性較低，於
    定刑時亦宜給予較大的減幅。再者，即使同屬竊盜案件，就
    前述說明所示於定執行刑時所應注意的各項情狀而言，在每
    個個案中也都有所不同，自然也無法以宣告刑加總與最後定
    刑的比較結果，就直接論認何者較為妥適。因此，本件並無
    法以另案的定刑結果，論認原審所定執行刑有過重之不當。
　㈣受刑人所稱之販毒、強盜等重罪，在不考量有相關加重、減
    輕其刑事由的情形下，以實務上常見的販賣第一、二、三級
    毒品罪而言，其最輕法定刑分別為無期徒刑、有期徒刑10年
    、7年，而普通強盜罪與加重強盜罪的最輕法定刑，則分別
    為有期徒刑5年、7年。在本件被告竊盜、加重竊盜犯行多達
    10件的狀況下，原審所定有期徒刑4年4月之應執行刑，仍未
    有超出上述重罪最輕法定刑的情形，自難認有輕重失衡而違
    反比例原則及公平原則之不當。
　㈤受刑人所稱其是因生活不順方犯案，並非特意為之部分，與
    其自民國85年間起，即屢犯竊盜案件（參見臺灣高等法院被
    告前案紀錄表），且本件所犯如附表所示竊盜、加重竊盜案
    件，次數更達10起之多，顯然不相符合，自屬難以採認，更
    無從作為應予定輕於原審所定執行刑之理由。
　㈥受刑人附表所示犯行中，最長期的宣告刑為有期徒刑1年2月
    ，剩餘犯行的宣告刑總和為有期徒刑5年2月，原審就此等犯
    行所定之執行刑為有期徒刑4年4月，比最長期的宣告刑多出
    有期徒刑3年2月，幅度僅為上述剩餘犯行宣告刑總和約61.3
    ％【3年2月÷5年2月＝61.3％（四捨五入至小數點第一位）】。
    而在受刑人各次行竊對象不同、侵害多人之財產法益，其中
    更有多次犯行，乃是侵入住宅竊盜，所為尚侵害他人居住安
    寧；且受刑人前已有多次竊盜前科，而為本件犯行時，又是
    假釋出監後不久的期間，足見其未能因前案之執行而知所警
    惕，故依其人格特性需施以較長之執行期間方能收矯正之效
    等狀況下，實難認原審就受刑人所定應執行刑有過重之情。
　㈦從而，受刑人以前述主張，認為原審定刑結果過重有所不當
    而提起抗告，並無理由，應予駁回。
五、受刑人雖另指稱原裁定漏未就其所犯另起竊盜案件（臺灣高
    雄地方法院110年度易字第25號），與附表所示案件合併定
    執行刑。然受刑人所指上述案件，並未在檢察官聲請定執行
    刑的範圍內，原審依法本無從予以審究，受刑人若認該案可
    與附表所示案件合併定執行刑，自應向檢察官為請求，促請
    檢察官向法院提出聲請，併予說明。
六、依刑事訴訟法第412條，裁定如主文。
中　　華　　民　　國　　111 　年　　10　　月　　31　　日
                      刑事第四庭審判長法  官  黃建榮
                                      法  官  李嘉興
                                      法  官  陳君杰
以上正本證明與原本無異。
不得再抗告。
中　　華　　民　　國　　111 　年　　10　　月　　31　　日
　　　　　　　　　　　　　　　　　　　書記官  吳璧娟
附表：
編號 罪名 宣告刑 犯罪日期 最後事實審 判決日期 確定日期 1 竊盜 有期徒刑3月，如易科罰金，以新臺幣1,000元折算1日 109年5月1日 臺灣橋頭地方法院109年度簡字第1678號 109年8月14日 109年9月23日 2 竊盜 有期徒刑5月，如易科罰金，以新臺幣1,000元折算1日 109年5月5日 臺灣橋頭地方法院109年度簡字第1904號 109年9月21日 109年10月14日 3 踰越門窗侵入住宅竊盜 有期徒刑10月 109年3月30日 臺灣高雄地方法院109年度審易字第914號 109年11月26日 109年12月30日 4 踰越門窗侵入住宅竊盜 有期徒刑7月 109年5月29日 臺灣橋頭地方法院109年度審易字第1001號 110年2月4日 110年3月10日 5 踰越門窗侵入住宅竊盜 有期徒刑7月 109年6月23日    6 竊盜 有期徒刑3月，如易科罰金，以新臺幣1,000元折算1日 109年5月29日    7 竊盜 有期徒刑3月，如易科罰金，以新臺幣1,000元折算1日 109年5月30日    8 踰越窗戶侵入住宅竊盜 有期徒刑1年 109年4月27日 臺灣橋頭地方法院109年度易字第288號 110年12月30日 111年2月8日 9 踰越牆垣窗戶侵入住宅竊盜 有期徒刑1年 109年5月20日    10 踰越窗戶侵入住宅竊盜 有期徒刑1年2月 109年8月20日    備註 ㈠附表編號1至3所示3罪，曾定執行刑為有期徒刑1年4月。 ㈡附表編號4至5所示2罪，曾定執行刑為有期徒刑1年。 ㈢附表編號6至7所示2罪，曾定執行刑為有期徒刑4月。 ㈣附表編號8至10所示3罪，曾定執行刑為有期徒刑2年2月。